最高法院刑事裁定　　　　　　　　　 110年度台抗字第1662號
抗　告　人　季璟棋



代　理　人　王柯雅菱律師
　　　　　　王新發律師
上列抗告人因違反槍砲彈藥刀械管制條例案件，不服臺灣高等法
院中華民國110 年8 月27日駁回其聲請再審及停止刑罰執行之裁
定（110 年度聲再字第281 號），提起抗告，本院裁定如下：
    主  文
抗告駁回。
    理  由
一、按有罪之判決確定後，因發現新事實或新證據，單獨或與先
    前之證據綜合判斷，足認受有罪判決之人應受無罪、免訴、
    免刑或輕於原判決所認罪名之判決者，為受判決人之利益，
    得聲請再審，刑事訴訟法第420 條第1 項第6 款定有明文。
    所謂新事實及新證據，其中新規性之要件，採取以該證據是
    否具有「未判斷資料性」而定，與證據之確實性（或稱顯著
    性），重在證據之證明力，應分別以觀。依此原因聲請再審
    者，應提出具體之新事實或新證據，由法院單獨或綜合案內
    其他有利與不利之全部卷證，予以判斷，而非徒就卷內業已
    存在成立且經調查斟酌之證據資料再行爭辯，或對於法院取
    捨證據之職權行使任意指摘。是以如提出主張之新事實或新
    證據，單獨或與先前之證據綜合判斷，尚無法產生合理懷疑
    ，不足以動搖原確定判決所認定之事實者，即無准予再審之
    餘地。
二、本件抗告意旨略稱：㈠抗告人季璟棋係為楊廷儀扛罪，此業
    經證人曾萬良、陳大志分別於原確定判決案件第二審審理時
    結證在卷，乃原確定判決未理會曾萬良、陳大志所為有利於
    抗告人之證詞，實有可議。㈡證人李采娟、李佩純曾目睹楊
    廷儀把玩本案之改造手槍，並聽聞楊廷儀說該改造手槍為其
    所有云云，有該2 人出具之「陳述書」可憑，原確定判決法
    院竟未傳喚李采娟及李佩純出庭作證，率而對抗告人論罪科
    刑，亦有違誤。綜上，本案有刑事訴訟法第420 條第1 項第
    6 款之得聲請再審及停止刑罰執行之事由，原裁定法院卻駁
    回抗告人再審及停止刑罰執行之聲請，於法自有未合云云。
三、本件原裁定略以：本件抗告人季璟棋因違反槍砲彈藥刀械管
    制條例案件，對於原確定判決法院108 年度上訴字第2310號
    刑事確定判決（經本院110 年度台上字第350 號判決，以抗
    告人上訴不合法律上程式，予以駁回），依刑事訴訟法第42
    0 條第1 項第6 款規定聲請再審及停止刑罰執行，其聲請意
    旨如原裁定理由之㈠至㈡所載，並欲證明凡此單獨評價或
    與卷存先前之證據綜合判斷，均足以動搖原確定判決論罪之
    結果，而據為本件聲請再審之新證據等語。惟查原確定判決
    認定抗告人確有本案所指共同未經許可，持有可發射子彈具
    有殺傷力之槍枝犯行明確，論以原確定判決所載罪刑，已綜
    合相關證據資料，詳敘其調查取捨證據之結果及憑以認定犯
    罪事實之心證理由，併就抗告人否認犯罪，辯稱其係為楊廷
    儀扛罪之辯詞認非可採信，已依調查所得證據詳加指駁。又
    ㈠證人曾萬良、陳大志之證詞如何不足採為有利於抗告人認
    定之理由一節，業經原確定判決調查斟酌，並依據卷內證據
    敘明其取捨之理由綦詳，自不符合聲請再審新證據要件。㈡
    抗告人於本案判決確定前之偵審過程，始終未聲請傳訊證人
    李采娟、李佩純，再依該2 人所出具之「陳述書」內容所載
    ，僅能證明其等曾目睹楊廷儀把玩本案之改造手槍，及聽聞
    楊廷儀陳稱該改造手槍為其所有等語；至抗告人有無共同未
    經許可持有該具有殺傷力之改造手槍犯行，其等並無所悉，
    因認縱傳喚李采娟、李佩純到庭作證，仍無法推翻原確定判
    決關於抗告人有與楊廷儀共同未經許可持有本案該具有殺傷
    力之改造手槍犯行之認定，而使抗告人受無罪、免訴、免刑
    或輕於原判決所認罪名之判決。抗告人聲請傳喚李采娟、李
    佩純到庭作證，顯然不足以動搖原確定判決所認定之事實及
    判決之結果，自與刑事訴訟法第420 條第1 項第6 款所規定
    聲請再審之要件有所不合。抗告人執上揭事證聲請再審及停
    止刑罰執行，無非係就原確定判決案件審理時已存在且經調
    查說明之證據，重複加以主張，或對原確定判決採證認事、
    取捨證據職權之行使，持相異評價，均不具新證據要件等各
    情，業經原法院調卷審認，說明其判斷理由，且敘明並無傳
    喚李采娟、李佩純到庭作證調查之必要，乃認本件聲請再審
    為無理由，因而駁回抗告人本件再審及停止刑罰執行之聲請
    ，經核並無違誤。抗告意旨所指各節，無非係就原裁定已詳
    為論駁之事項，再事爭辯，及對於原確定判決採證認事之適
    法職權行使，或與再審要件無涉之事項，徒憑己意，漫指原
    裁定違法，揆諸首揭規定及說明，應認其抗告為無理由，予
    以駁回。
據上論結，應依刑事訴訟法第412 條，裁定如主文。
中    華    民    國   110    年    10    月    14    日
                  刑事第一庭審判長法  官  郭  毓  洲  
                                  法  官  林  英  志  
                                  法  官  林  靜  芬  
                                  法  官  蔡  憲  德  
                                  法  官  周  盈  文  
本件正本證明與原本無異
                                  書記官
中    華    民    國   110    年    10    月    20    日